【裁判字號】    97,裁,2161
【裁判日期】    970403
【裁判案由】    營業稅
【裁判全文】
最  高  行  政  法  院  裁  定
                                     97年度裁字第02161號
上  訴  人  長鴻出版社股份有限公司
代  表  人  甲○○
被 上訴 人  財政部臺灣省南區國稅局
代  表  人  邱政茂
上列當事人間營業稅事件，上訴人對於中華民國95年5月23日高
雄高等行政法院95年度訴字第96號判決，提起上訴，本院裁定如
下：
    主  文
上訴駁回。
上訴審訴訟費用由上訴人負擔。
    理  由
一、按對於高等行政法院判決之上訴，非以其違背法令為理由，
    不得為之，行政訴訟法第242條定有明文。同法第243條第1
    項規定，判決不適用法規或適用不當者，為違背法令；而判
    決有第243條第2項所列各款情形之一者，其判決當然違背法
    令。又提起上訴，應以上訴狀表明上訴理由並應添具關於上
    訴理由之必要證據，復為同法第244條第1項第4款及第2項所
    明定。準此，當事人提起上訴，如以原審判決有行政訴訟法
    第243條第1項不適用法規或適用不當為理由時，其上訴狀應
    有具體之指摘，並揭示該法規之條項或其內容；如以原審判
    決有第243條第2項所列各款情形之當然違背法令為理由時，
    其上訴狀應揭示合於該款之事實。如上訴狀未依此項方法表
    明，即難認為已對原審判決之違背法令有具體之指摘，其上
    訴自難認為合法。
二、本件上訴人對於高雄高等行政法院判決上訴，雖以原判決違
    背法令為由，惟核其上訴理由狀所載內容，無非重申或補充
    其在原審行政訴訟起訴狀相同之理由，或對原判決已詳予論
    駁之事項，主張依稅捐稽徵法第48條之3從新從輕原則之規
    定，上訴人於裁罰處分核定前已補報繳稅款，且以書面及談
    話筆錄中承認違章事實，又係第一次被查獲，嗣後亦無再被
    查獲之情事，符合財政部民國94年6月2日台財稅字第094045
    39890號函所修訂稅務違章案件裁罰金額或倍數參考表中處1
    倍罰鍰之規定，被上訴人處罰上訴人2倍罰鍰，該裁量之行
    使顯有裁量逾越、裁量濫用及裁量怠惰之違法云云，或就原
    審取捨證據、認定上訴人銷貨時未依規定開立統一發票，於
    申報銷售額時明知不實之事實仍予填報，致生損害於公庫，
    意圖逃漏稅捐，且違章行為呈持續狀態，時間長達5年，非
    屬單純之不作為，而係逃漏稅捐之積極行為，其違章情節自
    非屬輕微之事實，任意指摘原判決為不當，而未具體表明原
    判決確係如何違背法律、司法院解釋或本院判例，或有如何
    合於行政訴訟法第243條第2項所列各款之情形，難認為已對
    原判決之違背法令有具體之指摘。依首揭規定及說明，其上
    訴自不合法，應予駁回。又上訴人於上訴程序另主張本件違
    章時間自82年1月至處罰時，已逾7年以上，顯已逾稅捐稽徵
    法所規定之處罰時效，被上訴人未查明本件是否仍應處罰，
    顯有怠惰，且未就當事人有利及不利情形一律注意，亦有違
    行政程序法第9條之規定云云。惟依稅捐稽徵法第49條準用
    同法第21條第1項第3款之規定，故意以詐欺或其他不正當方
    法逃漏稅捐者，其處罰期間為7年。本件上訴人於82年1月至
    86年6月銷售書籍，未依規定開立統一發票並申報銷售額繳
    納營業稅，致逃漏營業稅額，且上訴人之違章行為顯有主觀
    構成要件故意（即故意短漏報），自屬以詐術或其他不正當
    方法逃漏稅捐，此為原審所確定之事實，則被上訴人最初於
    87年1月14日核定繳納通知書及罰鍰繳款書，顯未逾越7年之
    處罰期間，附此指明。
三、依行政訴訟法第249條第1項前段、第104條、民事訴訟法第
    95條、第78條，裁定如主文。
中    華    民    國    97    年    4     月    3     日
                    最高行政法院第四庭
                        審判長法官  鍾  耀  光
                              法官  帥  嘉  寶
                              法官  姜  仁  脩
                              法官  王  德  麟
                              法官  黃  清  光
以  上  正  本  證  明  與  原  本  無  異
中    華    民    國    97    年    4     月    3     日
                              書記官  王  史  民


司法院資訊處製作；財團法人民間司法改革基金會備份。
